臺灣臺北地方法院民事裁定  
111年度抗字第162號
抗  告  人  霖園開發建設股份有限公司

            麗麒開發建設股份有限公司

兼上 二 人
法定代理人  賴志忠  
相  對  人  葉世瑋  
上列當事人間聲請本票裁定事件，抗告人對於民國110 年12月14
日本院110 年度司票字第19526 號民事裁定提起抗告，本院裁定
如下：
    主  文
抗告駁回。
抗告程序費用新臺幣壹仟元由抗告人負擔。
    理  由
一、按因裁定而權利受侵害者，得為抗告；非訟事件之抗告，準
    用民事訴訟法關於抗告程序之規定；又應為抗告而誤為異議
    者，視為已提起抗告。非訟事件法第41條、第46條、民事訴
    訟法第495 條前段分別定有明文。本件抗告人於民國110 年
    12月22日提出「民事異議狀」對本院司法事務官所為110 年
    度司票字第19526號裁定表示不服，雖書狀記載「聲明異議
    」，惟依上開規定，即應視為異議人對原裁定提起抗告，而
    依抗告程序處理，合先敘明。
二、次按執票人依票據法第123 條規定，聲請法院裁定許可對發
    票人強制執行，係屬非訟事件，此項聲請之裁定，及抗告法
    院之裁定，僅依非訟事件程序，就本票形式上之要件是否具
    備予以審查為已足，並無確定實體上法律關係存否之效力，
    如發票人就票據債務之存否有爭執時，應由發票人提起確認
    之訴，以資解決（最高法院57年台抗字第76號、56年台抗字
    第714 號裁判意旨參照）。又法院於非訟事件不得為實體上
    之審查，故發票人縱有實體上之爭執，法院仍應為准許本票
    強制執行之裁定（臺灣高等法院暨所屬法院83年度法律座談
    會民事類第48號研討結果參照）。
三、相對人聲請意旨略以：相對人執有抗告人共同簽發之如附表
    所示之本票共計2 紙（下稱系爭本票），內載金額均詳如附
    表「票面金額」欄所示，免除作成拒絕證書，未載到期日，
    詎相對人屆期提示僅獲部分付款，為此提出系爭本票，聲請
    裁定就「請求金額」欄所示金額及依年利率16％計算之利息
    准許強制執行等語。
四、抗告意旨略以：兩造間尚有債務糾葛，是抗告人聲請本票裁
    定強制執行，實無理由，爰依法提起抗告等語。
五、經查，相對人主張之上開事實，業據其提出與所述相符之系
    爭本票為據，而原裁定就系爭本票為形式上之審查，認其已
    具備本票各項應記載事項，合於票據法第120 條規定，屬有
    效之本票，乃依同法第123 條規定准許為強制執行，核無不
    合。抗告人雖辯稱兩造間尚有債權債務紛爭云云，惟此核屬
    實體上爭執，尚非本件非訟事件程序所得審究，依前揭說明
    ，自應由抗告人另行提起訴訟以資解決。因此，原裁定於法
    並無違誤，抗告意旨執前詞指摘原裁定不當，求予廢棄，為
    無理由，應予駁回。
六、據上論結，本件抗告為無理由。依非訟事件法第21條第2 項
    、第24條第1 項、第46條，民事訴訟法第495 條之1 第1 項
    、第449 條第1 項、第95條、第78條，裁定如主文。
中　　華　　民　　國　　111 　年　　2 　　月　　18　　日
                  民事第五庭  審判長法  官  匡偉  
　　　　　　　　　　　　　　　　　　法  官  陳乃翊
　　　　　　　　　　　　　　　　　　法  官  劉娟呈 
以上正本係照原本作成。　　　　　　　　　　　　　　　　　
本裁定僅得以適用法規顯有錯誤為理由提起再抗告。如提起再抗
告，應於裁定送達後10日內委任律師為非訟代理人向本院提出再
抗告狀，並繳納再抗告費新臺幣1,000元。 
中　　華　　民　　國　　111 　年　　2 　　月　　18　　日
                                    書記官   廖健宏
　　　　　　　
附表：                                         編號 票面金額 （新臺幣） 請求金額 （新臺幣） 發票日 到期日 提示日 即利息起算日   1 6,000,000元 5,500,000元 110年7月15日 未記載 110年10月14日   2 6,000,000元 6,000,000元 110年7月23日 未記載 110年10月14日